臺灣臺中地方法院臺中簡易庭小額民事判決
                                   110年度中小字第4184號
原      告  李建宏  
被      告  林宗翰  

上列當事人間請求損害賠償事件，本院於民國111年1月6日言詞
辯論終結，判決如下：
    主      文
被告應給付原告新臺幣玖萬玖仟伍佰貳拾伍元及自民國一一０年
十一月三十日起至清償日止，按年息百分之五計算之利息。
原告其餘之訴駁回。
訴訟費用新臺幣壹仟元由被告負擔新臺幣玖佰玖拾伍元，餘由原
告負擔。
本判決原告勝訴部分得假執行。
    事實及理由
一、被告經合法通知，無正當理由，未於言詞辯論期日到場，核
    無民事訴訟法第386 條所列各款情形，爰依原告之聲請，由
    其一造辯論而為判決。
二、原告主張：被告任職某保全公司派駐臺中市○○區○○路00○0號
    「樸山村社區」，擔任該社區保全人員，因在該社區哨所內
    抽菸，經同事即原告發現並持用行動電話錄影蒐證。被告見
    狀心生不滿，竟基於傷害他人身體之犯意，於民國109年2月
    3日19時20分許，在前址社區哨所內窗戶躍跳而出，徒手以
    拳頭揮打原告之頭部、眼部，並以腳踹踢原告之頭部，致原
    告受有眼瞼及眼周區、上肢及臉部多處挫傷等傷害。被告因
    見原告持以錄影所用之行動電話摔落地面，另基於毀損他人
    物品之犯意，於其後某時，在前址社區哨所外某處，以腳踹
    踩原告所有前揭行動電話，致使該行動電話螢幕破裂、機身
    破損而損壞。被告犯行業經鈞院109年度訴字第2389號判處
    被告罪刑確定，爰依侵權行為法律關係請求被告賠償：1.醫
    療費及往返交通費：新臺幣（下同）2萬9035元。2.手機損
    害：6000元。3.慰撫金：6萬4965元。以上合計10萬元等語
    。並聲明：被告應給付原告10萬元及自起訴狀繕本送達翌日
    起至清償日止，按年息百分之5計算之利息。
三、被告未於言詞辯論期日到場，亦未提出書狀為何聲明或陳述
    。
四、得心證之理由：
  ㈠原告主張被告於前揭時、地，故意拳頭揮打原告之頭部、眼
    部，並以腳踹踢原告之頭部，致原告受有眼瞼及眼周區、上
    肢及臉部多處挫傷等傷害，另故意以腳踹踩原告所有行動電
    話，致使該行動電話螢幕破裂、機身破損而損壞等情，業據
    其提出醫療費用收據、計程車乘車證明、傷害相片及診斷證
    明書為證（見卷第23-39、73-75頁）。被告犯傷害等案件，
    經本院109年度訴字第2389號刑事判決判處被告傷害及毀損
    罪刑（依序處拘役50日、30日，應執行拘役70日，得易科罰
    金）確定，有上開刑事判決在卷可考（見卷第51-56 頁）。
    被告故意傷害原告身體致傷及毀損原告所有手機之事實，洵
    可認定為真正。
　㈡按因故意或過失，不法侵害他人之權利者，負損害賠償責任
    ；不法侵害他人之身體或健康者，對於被害人因此喪失或減
    少勞動能力，或增加生活上之需要時，應負損害賠償責任；
    不法侵害他人之身體、健康、名譽、自由、信用、隱私、貞
    操，或不法侵害其他人格法益而情節重大者，被害人雖非財
    產上之損害，亦得請求賠償相當之金額。其名譽被侵害者，
    並得請求回復名譽之適當處分；不法毀損他人之物者，被害
    人得請求賠償其物因毀損所減少之價額，民法第184條第1項
    前段、第193條第1項、第195條第1項、第196 條定有明文。
    被告傷害原告身體致傷及毀損原告所有手機，原告請求被告
    賠償損害自屬有據。茲就原告請求被告賠償損害是否有理，
    逐項論述如次：
　1.醫療費及交通費部分：原告主張因傷往返醫院就診，支出醫
    療費及交通費2萬9035元，業據其提出醫療費用及計程車乘
    車證明為證，除耳鼻喉科醫療費用475元不能證明與原告傷
    勢相關應予剔除外，其餘2萬8560元（29035元－475元＝28560
    元）之請求應予准許。
　2.精神慰撫金部分：按不法侵害他人之身體及名譽，被害人受
    有非財產上損害，請求加害人賠償相當金額之慰撫金時，法
    院對於慰撫金之量定，應斟酌實際加害情形、所造成之影響
    、被害人所受精神上痛苦之程度、雙方之身分、地位、經濟
    狀況及其他各種情形，以核定相當之數額（最高法院47年台
    上字第1221號、51年台上字第223 號、76年台上字第1908號
    判例參照）。查原告遭被告徒手以拳頭揮打原告之頭部、眼
    部，並以腳踹踢原告之頭部，致受有眼瞼及眼周區、上肢及
    臉部多處挫傷等傷害，原告於受傷當日至中國醫藥大學附設
    醫院急診，於109年2月6日、20日、27日及3月18日門診，又
    於109年3月9日住院，翌日接受右眼眶底骨折修補手術，於3
    月14日出院，堪認其肉體及精神受相當之痛苦。參酌卷附兩
    造財產所得資料，原告陳明其為二專畢業，擔任保全，月入
    3萬6000元，名下無不動產等語（見卷第70頁），刑事判決
    記載被告為大學畢業，從事資訊相關工作，家境勉持等語（
    見卷第54頁）。本院斟酌兩造身分、地位及經濟狀況、本件
    傷害發生始末及原告所受精神上痛苦等情狀，認原告請求被
    告賠償非財產上損害6萬4965元尚屬適當，應予准許。
　3.手機損害部分：按「當事人已證明受有損害而不能證明其數
    額或證明顯有重大困難者，法院應審酌一切情況，依所得心
    證定其數額」，「有下列各款情形之一者，法院得不調查證
    據，而審酌一切情況，認定事實，為公平之裁判︰二、調查
    證據所需時間、費用與當事人之請求顯不相當者」，民事訴
    訟法第222條第2項、第436條之14第2款定有明文。被告確有
    毀損原告所有手機之事實，雖原告並未提出手機受損價值證
    明，本院仍得依前揭規定認定原告受損金額。參酌原告陳明
    受損手機品牌為華碩，購入價格1萬2000元，使用1年多等語
    （見卷第71頁），本院認以5 折計算價額為當，原告就其受
    損手機請求被告賠償6000元，尚屬合理，應予准許。
  ㈢按「給付無確定期限者，債務人於債權人得請求給付時，經
    其催告而未為給付，自受催告時起，負遲延責任。其經債權
    人起訴而送達訴狀，或依督促程序送達支付命令，或為其他
    相類之行為者，與催告有同一之效力。」，「遲延之債務，
    以支付金錢為標的者，債權人得請求依法定利率計算之遲延
    利息。但約定利率較高者，仍從其約定利率。」，民法第22
    9條第2項、第233條第1項定有明文。原告所提民事起訴狀繕
    本於110年11月29日送達被告（見卷第63頁），被告自受起
    訴狀送達時起負遲延責任，並應自翌日起加付法定遲延利息
    。
五、從而，原告依依侵權行為法律關係，請求被告給付9萬9525
    元（28560元＋6萬4965元＋6000元＝99525元）及自起訴狀繕本
    送達翌日即110年11月30日起至清償日止，按年息百分之5 
    計算之利息，為有理由，應予准許，逾此部分之請求，為無
    理由，應予駁回。並依民事訴訟法第436條之19第1項規定，
    確定本件訴訟費用1000元（即第1審裁判費）由被告負擔995
    元，餘由原告負擔。
六、本件小額訴訟為被告敗訴判決，依民事訴訟法第436條之20
    規定，應依職權宣告假執行。
七、據上論結，本件原告之訴為一部有理由，一部無理由，依民
    事訴訟法第436 條之23、第436條第2項、第385條第1項前段
    、第79條、第436條之19第1 項、第436條之20，判決如主文
    。
中　　華　　民　　國　　111 　年　　1 　　月　　27　　日
                  臺灣臺中地方法院臺中簡易庭
                                  法  官  熊祥雲
以上正本係照原本作成。
如不服本判決，應於送達後20日內，以判決違背法令為理由，向
本院提出上訴狀並表明上訴理由（上訴理由應表明一、原判決所
違背之法令及其具體內容；二、依訴訟資料可認為原判決有違背
法令之具體事實），如於本判決宣示後送達前提起上訴者，應於
判決送達後20日內補提上訴理由書（須附繕本）。如委任律師提
起上訴者，應一併繳納上訴審裁判費。
中　　華　　民　　國　　111 　年　　1 　　月　　27　　日
                                  書記官  王麗麗